【裁判字號】    92,軍上,15
【裁判日期】    920812
【裁判案由】    搶奪
【裁判全文】
臺灣高等法院高雄分院刑事判決          九十二年度軍上字第一五號
    上  訴  人
    即  被  告  甲○○
右上訴人因搶奪案件，不服國防部高等軍事法院高雄分院九十二年高判字第七十七號
中華民國九十二年六月二十三日第二審判決（國防部南部地方軍事法院九十二年和判
字第一二五號、起訴案號：國防部南部地方軍事法院檢察署九十二年平訴(一)字第０六
一號），提起上訴，本院判決如左：
    主  文
上訴駁回。
    理  由
一、按軍事審判法第一百八十一條第五項規定，被告不服高等軍事法院宣告有期徒刑
    之上訴判決者，得以判決違背法令為理由，向高等法院提起上訴。是當事人向高
    等法院提起上訴，應以高等軍事法院宣告有期徒刑之上訴判決，以違背法令為理
    由，係屬法定要件，如果上訴狀並未依據卷內訴訟資料，具體指摘原判決不適用
    何種法則或如何適用不當，或未指原判決有何不法情事，顯與法律規定得向高等
    法院提起之上訴理由不相適合，均應認其上訴違背法律上之程式，予以駁回。本
    件原判決維持第一審論處上訴人甲○○意圖為自己不法之所有而搶奪他人之動產
    累犯罪，處有期徒刑一年八月，係以臺南縣警察局佳里分局佳興派出所監視器於
    九十二年一月十二日十四時二十一分五十五秒（約案發前三、四分鐘）所拍攝到
    ，沿臺十九線北上車道，騎乘車號ＮＣ八─九六九號銀色重型機車，頭戴半罩式
    銀色安全帽，扣環未繫，身穿黑色風衣夾克背面印有白色正三角形標誌及 SMART
    ─SET SPORT 字樣及著黑色褲子之人為被告本人，此經被告供認無訛（原審九十
    二年六月十二日審理筆錄），而被害人陳謝秀樓搭乘之機車則先被告行經該拍攝
    地點，兩車僅有六秒之距離，此有被告及被害人為監視器拍攝之照片二幀在卷可
    憑，是於案發前被告即尾隨被害人，殆無疑義；復核與被害人陳謝秀樓及證人謝
    冬荷原審到庭證認搶犯之外在各項特徵亦均與被告當日衣著、所騎機車之特徵完
    全吻合，且渠等對遭搶之經過亦指述綦詳；並有自被告身上口袋及家中等處搜出
    被害人財物之搜索筆錄、扣押物證明書、贓物認領保管單各二紙附卷可佐，被告
    犯罪事證明確，足以認定。經核原判決從形式上觀察，尚無認定事實不憑證據或
    採證違背法則之情形存在。上訴意旨謂其警詢筆錄遭刑求，被害人於警詢時並未
    明確指認，上訴人於警局向被害人下跪是表示撿到皮包要求被害人說實話而已；
    然查原審並未以上訴人之警詢筆錄或被害人於警詢之指證或上訴人向被害人下跪
    做為上訴人有罪之證據，而上述事證亦不足為被告有利之認定，原審縱未說明，
    亦無判決違背法令。是本案上訴，並未指摘原判決有何違背法令，難謂已符合首
    揭上訴高等法院之要件，其上訴違背法律之程式，應予駁回。
據上論斷，應依軍事審判法第一百八十一條第五項、刑事訴訟法第三百九十五條前段
，判決如主文。
中    華    民    國      九十二      年      八      月     十二   日
                              臺灣高等法院高雄分院刑事第八庭
                                  審判長法官  郭雅美
                                        法官  裕斗
                                        法官  江泰章
右正本證明與原本無異。
不得上訴。
                                  法院書記官  郭榮芳
中    華    民    國      九十二      年      八      月    十二    日


司法院資訊處製作；財團法人民間司法改革基金會備份。
